【裁判字號】    89,訴,1186
【裁判日期】    900424
【裁判案由】    採購
【裁判全文】
臺北高等行政法院裁定                            八十九年度訴字第一一八六號
    原      告  勢豐實業股份有限公司
    代  表  人  甲○○
右原告與被告乙○○○○○○○間因採購事件，原告不服行政院中華民國八十九年八
月十一日台八十九訴字第二四○六一號再訴願決定，提起行政訴訟，本院裁定如左：
    主  文
原告之訴駁回。
訴訟費用由原告負擔。
    理  由
一、按廠商對於公告金額以上採購異議之處理結果不服，得於收受異議處理結果之日
    起十五日內，依其屬中央機關或地方機關辦理之採購，以書面分別向主管機關，
    直轄市或縣（市）政府所設之採購申訴審議委員會申訴。地方政府未設採購申訴
    審議委員會者，得委請中央主管機關處理。申訴逾越法定期間者，不予受理，為
    政府採購法第七十六條及第七十九條前段所規定。又申訴之提起，以受理申訴之
    申訴會收受申訴書之日期為準，復為採購申訴審議規則第十二條第一項前段所明
    定。
二、本件原告因參加被告「捷運水質資訊站第二期設置工程」投標，對審標、決標結
    果不服，於民國（以下同）八十八年十二月十八日向被告提出異議，經告以八十
    八年十二月三十一日北市水質字第八八二一五二四二○○號函知異議處理結果。
    原告以其係合法設立辦妥登記之廠商，並以自動監測監控系統之規劃設計為主要
    業務，符合本案之投標廠商資格等語，向行政院公共工程委員會提出申訴。該會
    八十九年三月二日訴八九○一九號採購申訴審議判斷，以原告係於八十九年一月
    四日接獲異議處理結果，其提出申訴之最後期限應為八十九年一月十八日，原告
    遲至八十九年一月十九日始提出申訴，其申訴逾越法定期限，應不予受理之理由
    ，不受理其申訴。原告不服，向行政院提起再訴願，八十九年八月十一日台八十
    九訴字第二四○六一號再訴願決定，以政府採購法第六章有關提起異議、申訴期
    限之起算，於政府採購法第二十八條第一項明定：「‧‧‧自公告日或邀標日起
    至截止投標日止之等標期‧‧‧」，依同條第二項授權訂定之「招標期限標準」
    第十五條第二項亦明定：「本法及本標準所定等標期或截止收件期限，其敘明自
    公告日或邀標日起算者，應將公告或邀標之當日算入。」是以政府採購法第七十
    六條所定：「收受異議處理結果之日起十五日內」之期限，應將收受「當日」算
    入；司法院釋字第一六一號解釋，就中央法規標準法第十三條：「‧‧‧法規自
    公布或發布之日起算至第三日起發生效力」，其法規生效日期之起算應將法規公
    布或發布之「當日」算入，與該院公共工程委員會對於政府採購法第七十六條之
    解釋並無不同。而民法第一百二十條第二項固規定，以日、星期、月或年定期間
    者，其始日不算入，惟同法第一百十九條容許有例外之規定，政府採購法有關期
    間計算之規定即屬例外規定等語駁回之。經查，政府採購法第七十六條明文規定
    申訴之期限十五日，自「收受異議處理結果或期限屆滿之日起」計算，原告主張
    政府採購法並未特別規定期日、期間之計算，仍應適用民法第一百二十條第二項
    不算入始日之規定，且將原告收受信件當日與招標期限標準第十五條第一項規定
    之「應將公告或邀標之當日算入」比附援引，違反憲法第二十三條之意旨等語，
    核與上開規定不合，不足採取。原告於八十九年一月四日接獲被告之異議處理結
    果，有郵局之「傳真查詢國內各類掛號郵件查單」影本附申訴審議卷可按，其提
    出申訴之最後期限應為八十九年一月十八日（週二），原告遲至八十九年一月十
    九日始向行政院公共工程委員會提出申訴，其申訴逾越法定期限，原告自不得對
    已確定之原處分提起行政爭訟。從而，行政院公共工程委員會自程序上認應不予
    受理其申訴，再訴願決定予以駁回，認事用法，均無不合，應予維持。原告復對
    之提起行政訴訟，顯非合法，應予駁回。
三、依行政訴訟法第一百零七條第一項第十款、第一百零四條、民事訴訟法第九十五
    條、第七十八條，裁定如主文。
中      華      民      國     九十     年      四      月    二十四    日
                         臺 北 高 等 行 政 法 院  第 二 庭
                                             審判長 法  官  王立杰
                                                    法  官  劉介中
                                                    法  官  陳雅香
右為正本係照原本作成。
如不服本裁定，應於送達後十日內向本院提出抗告狀（須按他造人數附繕本）。
中      華      民      國     九十     年      四      月    二十六    日
                                                    書記官  鄭聚恩


司法院資訊處製作；財團法人民間司法改革基金會備份。
